Inventaris van de Memories van Successie van Zuid-Holland, 1806-1927
Nationaal Archief, Den Haag
- Hoogeveen (in Delfland) (1832 bij Nootdorp)
- De Lier
- Loosduinen (1923 naar 's-Gravenhage, 1e kantoor)
- Monster
- Naaldwijk
- Nieuweveen (1832 bij Nootdorp)
- Nootdorp, 1842 naar 's-Gravenhage
- Overschie, 1842 naar Schiedam
- Pijnacker
- Ruiven (1845 bij Vrijenban)
- Schiebroek, 1842 naar Rotterdam
- Schipluiden
- St. Maartensrecht (1855 bij Schipluiden)
- Den Tempel (1855 bij Berkel en Rodenrijs)
- Vrijenban (1921 bij Delft)
- Wateringen
Dordrecht: 1818:
- Dordrecht
- Dubbeldam
- Groote Lindt
- Heerjansdam
- Heer-Oudelands-Ambacht (1857 bij Groote Lindt)
- Hendrik-Ido-Ambacht
- Kleine Lindt (1857 bij Heerjansdam)
- Kijfhoek (1857 bij Groote Lindt)
- Meerdervoort (1855 bij Zwijndrecht)
- De Mijl (1856 bij Dordrecht)
- Rijsoord (1855 bij Ridderkerk)
- Sandelingen-Ambacht (1855 bij Hendrik-Ido-Ambacht)
- Strevelshoek (1845 bij Rijsoord)
- Wieldrecht (1856 bij Dubbeldam)
- Zwijndrecht
Gorinchem: 1818:
- Ameide
- Arkel
- Giessen-Nieuwkerk
- Gorinchem
- Hardinxveld
- Hoog-Blokland
- Hoornaar
- Kedichem
- Leerbroek
- Meerkerk
- Nieuwland (bij Arkel)
- Schelluinen
- Spijk (1855 bij Heukelum)
- Tienhoven
1824 juli:
- Asperen, 1842-1926 naar Vianen
- Everdingen, 1842-1926 naar Vianen
- Hagestein, 1842-1926 naar Vianen
- Hei- Boeicop, 1842-1926 naar Vianen
- Heukelum, 1842-1926 naar Vianen
- Leerdam, 1842-1926 naar Vianen
- Lexmond, 1842-1926 naar Vianen
- Schoonrewoerd, 1842-1926 naar Vianen
- Vianen, l842-1926 naar Vianen
1926:
- alle gemeenten van Vianen naar Gorinchem
Gouda: 1818:
- Ammerstol, 1842-1849 naar Schoonhoven
- Berg-Ambacht, 1842-1849 naar Schoonhoven
- Berkenwoude, 1842-1849 naar Schoonhoven
- Boskoop, 1842 naar Alphen
- Broek (1870 bij Gouda en Waddinxveen)
- Gouda
- Gouderak
- Haastrecht, 1842-1849 naar Schoonhoven
- Krimpen aan de Lek, 1842-1849 naar Schoonhoven
- Krimpen aan den IJssel, 1842-1849 naar Schoonhoven
- Lekkerkerk, 1842-1849 naar Schoonhoven
- Middelburg, 1842 naar Alphen
- Ouderkerk aan den IJssel, 1842-1849 naar Schoonhoven
- Reeuwijk
- Sluipwijk (1870 bij Reeuwijk)
- Stein (1870 bij Gouda en Haastrecht)
- Stolwijk, 1842-1849 naar Schoonhoven
- Stormpolder, 1842-1849 naar Schoonhoven (1855 bij Krimpen aan den IJssel)
- Vrijhoef (1826 bij Stein)
- Zuidbroek, 1842-1849 naar Schoonhoven (1857 bij Berg-Ambacht)
- Zuidwijk, 1842 naar Alphen
1842:
- Moordrecht, van Hilligersberg
- Noord-Waddinxveen, van Hilligersberg (1870 bij Waddinxveen)
- Zuid-Waddinxveen, van Hilligersberg (1870 bij Waddinxveen)
1849:
- Oudewater, van Schoonhoven
- Schoonhoven, van Schoonhoven
- Vlist, van Schoonhoven
(1870):
- Waddinxveen (uit Noord- en Zuid-Waddinxveen)
's-Gravenhage: 1818-1842 september:
1e kantoor, 's-Gravenhage, wijken A-I, V en W
2e kantoor, 's-Gravenhage, wijken K-U
- Wassenaar
dorpen:
- Rijswijk
- Stompwijk
- Veur
- Voorburg
- Zegwaard
- Zoetermeer
1842 oktober - 1893 januari:
- 's-Gravenhage
- Nootdorp, van Delft
- Rijswijk
- Stompwijk
- Veur
- Voorburg
- Wassenaar
- Zegwaard
- Zoetermeer
1893-1914:
1e kantoor, 's-Gravenhage, kadastrale secties:
- C-E, M-P en U-Z
- C-E, U, W en IJ (1897 naar 2e kantoor)
- schrappen M (1902)
- AF-AK en AN-AS (1902-1907)
- Stompwijk
- Veur
- Wassenaar
2e kantoor, 's-Gravenhage, kadastrale secties:
- F-L, R en S
- C-E, U, W en IJ (1897 van 1e kantoor)
- schrappen S (1902)
- AB-AE, AI, AL, AM en AP (1902-1907)
- Nootdorp
- Rijswijk
- Voorburg
- Zegwaard
- Zoetermeer
1914-1927:
1e kantoor, 's-Gravenhage, kadastrale secties: N-P, X, Z en AN-AS
1923:
- kadastrale gemeente Loosduinen (van Delft)
2e kantoor, 's-Gravenhage, kadastrale secties:
- C-L, R, U, W, IJ en AB-AE, AI, AL, AM en AP
- AU (1923)
3e kantoor, 's-Gravenhage, kadastrale secties:
- V, AF-AK en AO (van 1e kantoor)
- Nootdorp (van 2e kantoor)
- Rijswijk (van 2e kantoor)
- Stompwijk (van 1e kantoor)
- Veur (van 1e kantoor)
- Voorburg (van 2e kantoor)
- Wassenaar (van 1e kantoor)
- Zegwaard (van 2e kantoor)
- Zoetermeer (van 2e kantoor)
Hilligersberg: 1818:
- Bergschenhoek, 1842 naar Rotterdam
- Berkel (en Rodenrijs), 1842 naar Rotterdam
- Bleiswijk, 1842 naar Rotterdam
- Capelle aan den IJssel, 1842 naar Rotterdam
- Hilligersberg, 1842 naar Rotterdam
- Moerkapelle, 1842 naar Rotterdam
- Moordrecht, 1842 naar Gouda
- Nieuwerkerk aan den IJssel, 1842 naar Rotterdam
- Noord-Waddinxveen, 1842 naar Gouda
- Zevenhuizen, 1842 naar Rotterdam
- Zuid-Waddinxveen, 1842 naar Gouda
Leiden: 1818:
- Leiden
- Leiderdorp
- Zoeterwoude
1842:
- Voorschoten, van Noordwijk
Noordwijk: 1818:
- Hillegom
- Katwijk (en, Beide)
- Lisse
- Noordwijk (en, Beide)
- Noordwijkerhout
- Oegstgeest
- Rijnsburg
- Sassenheim
- Valkenburg
- De Vennip (1855 bij Hillegom)
- Voorhout
- Voorschoten, 1842 naar Leiden
- Vrije en Lage Boekhorst (1855 bij Alkemade)
- Warmond
Oud-Beijerland: 1818:
- Cillaarshoek (1831 bij Maasdam)
- Goidschalxoord (1855 tij Heinenoord)
- Goudswaard (of Koorndijk)
- 's-Gravendeel
- Heinenoord
- Klaaswaal
- Maasdam
- Mijnsheerenland
- Nieuw-Beijerland
- Numansdorp (of Buitensluis)
- Oud-Beijerland
- Piershil
- Puttershoek
- St. Anthoniepolder (1831 bij Maasdam)
- Strijen
- Strijensas (1855 bij Strijen)
- Westmaas
- Zuid-Beijerland
Rotterdam: 1818 - 1842 september:
1e kantoor:
- Kralingen
- Rotterdam
2e kantoor, Rotterdam
De verdeling van Rotterdam over het 1e en 2e kantoor is niet uitgezocht, omdat de memories uit deze periode op naam van de overledenen zijn geïndiceerd.
1842 oktober - 1893 januari:
- Bergschenhoek, van Hilligersberg
- Berkel en Rodenrijs, van Hilligersberg
- Bleiswijk, van Hilligersberg
- Capelle aan den IJssel, van Hilligersberg
- Hilligersberg van Hilligersberg
- Kralingen
- Moerkapelle, van Hilligersberg
- Nieuwerkerk aan den IJssel, van Hilligersberg
- Rotterdam
- Schiebroek, van Delft
- Zevenhuizen, van Hilligersberg
1893 februari - 1927:
1e kantoor, Rotterdam, kadastrale secties, A, G-I, O-Q, S en T en de kadastrale gemeente Delfshaven
1895-1927:
- Rotterdam, kadastrale secties V, Z en AA (1895-1909)
- kadastrale gemeenten Charlois (1895-ca. 1920 van IJsselmonde), Katendrecht (1895 van Schiedam) en Rotterdam voor het gedeelte Hoek van Holland (1923 van Delft)
2e kantoor
- Bergschenhoek
- Berkel (en Rodenrijs)
- Bleiswijk
- Capelle aan den IJssel
- Hilligersberg
- Kralingen (bij Rotterdam, 2e kantoor)
- Moerkapelle
- Rotterdam, kadastrale secties C, D, F, K-N, R en U
- schrappen C (1902)
- W, X en Y (1902-1903)
- Schiebroek
- Zevenhuizen
1895-1927:
- Rotterdam, kadastrale gemeente Kralingen (1895: voorheen zelfstandig)
1920:
- alle gemeenten van kantoor IJsselmonde
Schiedam: 1818:
- Kethel en Spaland
- Maasland, 1842-1848 naar Vlaardingen
- Maassluis, 1842-1848 naar Vlaardingen
- Mathenesse (oud- en Nieuw-) (1867 bij Schiedam)
- Nieuwland, Kortland en 's-Graveland ( 1855 bij Kethel en Spaland)
- Rozenburg, 1842-1848 naar Vlaardingen
- Schiedam
- Vlaardingen, 1842-1848 naar Vlaardingen
- Vlaardingerambacht, 1842-1848 naar Vlaardingen
- Zouteveen, 1842-1848 naar Vlaardingen (1855 bij Vlaardingerambacht)
1842:
- Delfshaven, van Delft (1886 bij Rotterdam)
- Overschie, van Delft
Schoonhoven: 1842-1849:
- Ammerstol, van Gouda
- Berg-Ambacht, van Gouda
- Berkenwoude, van Gouda
- Haastrecht, van Gouda
- Krimpen aan de Lek, van Gouda
- Krimpen aan den IJssel, van Gouda
- Lekkerkerk, van Gouda
- Ouderkerk aan den IJssel, van Gouda
- Oudewater, van Sliedrecht
- Schoonhoven, van Sliedrecht
- Stolwijk, van Gouda
- Stormpolder, van Gouda
- Vliet, van Sliedrecht (l845 bij Haastrecht)
- Vlist, van Sliedrecht
- Zuidbroek, van Gouda
1849:
- alle gemeenten naar Gouda
Sliedrecht: 1818-1842:
- Alblasserdam
- Bleskensgraaf
- Brandwijk
- Giessendam
- Goudriaan
- Groot-Ammers
- Hofwegen (1855 bij Bleskensgraaf)
- Laag-Blokland (1857 bij Ottoland)
- Langerak
- Molenaarsgraaf
- Neder-Slingeland (1857 bij Peursum)
- Nieuw-Lekkerland
- Nieuwpoort
- Noordeloos
- Ottoland
- Oud-Alblas
- Papendrecht
- Peursum
- Sliedrecht
- Streefkerk
- Wijngaarden
1824 juli:
- Oudewater, 1842 naar Schoonhoven
- Schoonhoven, 1842 naar Schoonhoven
- Vliet, 1842 naar Schoonhoven
- Vlist, 1842 naar Schoonhoven
1843-1868: kantoor gevestigd in Papendrecht
1869-1927: kantoor gevestigd in Sliedrecht
Sommelsdijk: 1818-1842:
N.B. Kantoor gevestigd in Middelharnis
- Den Bommel
- Dirksland
- Goedereede
- Herkingen
- Melissant
- Middelharnis
- Nieuwe Tonge
- Onwaard (-ca. 1877)
- Ooltgensplaat
- Ouddorp
- Oude Tonge
- Roxenisse (1857 bij Melissant)
- Sommelsdijk
- Stad-aan-'t-Haringvliet
- Stellendam
1843-1875: kantoor gevestigd in Sommelsdijk
1875-1878: kantoor gevestigd in Middelharnis
1878-1901: kantoor gevestigd in Dirksland
1901-1927: kantoor gevestigd in Sommelsdijk
Vianen: 1842:
- Asperen, van Gorinchem
- Everdingen, van Gorinchem
- Hagestein, van Gorinchem
- Hei- en Boeicop, van Gorinchem
- Heukelum, van Gorinchem
- Leerdam, van Gorinchem
- Lexmond, van Gorinchem
- Schoonrewoerd, van Gorinchem
- Vianen, van Gorinchem
1926:
- alle gemeenten naar Gorinchem
Vlaardingen: 1842-1848:
- Maasland, van Schiedam
- Maassluis, van Schiedam
- Rozenburg, van Schiedam
- Vlaardingen, van Schiedam
- Vlaardingerambacht, van Schiedam
- Zouteveen, van Schiedam
1849:
- alle gemeenten naar Schiedam
Woerden: 1818:
- Achthoven, 1824 juli naar Montfoort (Utr.)
- Achttienhoven (1855 bij Nieuwkoop)
- Barwoutswaarder
- Gerverscop, 1824 juli naar Maarssen (Utr.)
- 's-Gravesloot, 1824 juli naar Maarssen (Utr.)
- Harmelen, 1824 juli naar Maarssen (Utr.)
- Hekendorp
- Indijk, 1824 juli naar Maarssen (Utr.)
- Kamerik Houtdijken, 1824 juli naar Maarssen (Utr.)
- Kamerik Mijzijde, 1824 juli naar Maarssen (Utr.)
- Kockengen, 1824 juli naar Maarssen (Utr.)
- Lange Ruige Weide
- Linschoten, 1824 juli naar Montfoort (Utr.)
- Mijdrecht, 1824 juli naar Loenen (Utr.)
- Nieuwkoop
- Nieuwveen, 1824 juli naar Alphen
- Oudhuizen, 1824 juli naar Loenen (Utr.)
- Oukoop (1857 bij Reeuwijk)
- Papekop
- Rietveld
- Snelrewaard, 1824 juli naar Montfoort (Utr.)
- Teckop, 1824 juli naar Maarssen (Utr.)
- Waarder
- Wilnis, 1824 juli naar Loenen (Utr.)
- Woerden
- Wulverhorst, 1824 juli naar Montfoort (Utr.)
- Zegveld, 1824 juli naar Maarssen (Utr.)
- Zevenhoven, 1824 juli naar Alphen
1842:
- Bodegraven, van Alphen
Woubrugge: 1818-1848:
- Ter Aar
- Aarlanderveen, 1842 naar Alphen
- Alkemade
- Hoogmade
- Koudekerk
- Oudshoorn, 1842 naar Alphen
- Rijnsaterwoude
- Vrijhoeven (1840 tij Ter Aar)
- Woubrugge
1842-1848:
- Nieuwveen, van Alphen
- Zevenhoven, van Alphen
1849:
- alle gemeenten naar Alphen
IJsselmonde: 1818:
- Albrandswaard (1841 bij Poortugaal)
- Charlois (1895 bij Rotterdam)
- 's-Gravenambacht (1830 bij Pernis)
- Hoogvliet
- Katendrecht (1873 bij Charlois)
- Oost-Barendrecht (1836 bij Oost- en West-Barendrecht)
- Pernis
- Poortugaal
- Rhoon
- Ridderkerk
- West-Barendrecht (1836 bij Oost- en West-Barendrecht)
- IJsselmonde
1836:
- Oost- en West-Barendrecht (1886 Barendrecht)
1886:
- Barendrecht
1920: alle gemeenten naar Rotterdam, 2e kantoor
Bijlage 6: Index op plaatsnamen, verwijzend naar het kantoor waaronder de plaats valt met bijbehorende inventarisnummer
N.B. Achter elke plaatsnaam staan één of meer perioden vermeld, met daar achter de verwijzing. Voor de periode 1806-1811 wordt direct naar de inv.nrs. verwezen. Voor de perioden vanaf 1812 tot en met 1927 vindt u het kantoor vermeld waaronder de betreffende plaats viel en de inv.nrs. die op dat kantoor betrekking hebben. Tenslotte zij er nog op gewezen dat vanaf 1812 alleen zelfstandige gemeenten zijn opgenomen in de index.
Toelichting:
Zie voor literatuur over de successiebelasting en voor een uitvoerige verhandeling over de organisatie en archiefvorming, met name in de periode 1818-1900, R.C. Hol, Inventaris van de memories van aangifte der nalatenschappen en de bijbehorende ingangen, afkomstig van de ontvanger der successierechten en de Tafels IV en VI van de Dienst der Registratie, Arnhem 1980.
Het overzicht van de periode 1900-1927, dat een aanvulling vormt op de in noot 1 genoemde bron, is ontleend aan J.G. Klaassen, De Successiewet, Zwolle, 1930, 61-63.
Plaatsen met kantoren waaronder ze ressorteerden en verwijzing naar inventarisnummer
Aalburg 1806-1810: 1147-1151
Aar, Korter- 1806-1811: 140-144
Aar, Langer- 1806-1811: 140-144
Aar, Ter 1806-1811: 140-144
1812-1813: Woubrugge, 2175-2176
1814-1817: Woubrugge, 1416-1450 en 2199
1818-1848: Woubrugge, 5611-5722
1849-1927: Alphen (a/d Rijn), 2276-2450, 5744-5747, 7212-7218, 2451-2468, 7071-7078 en 2468A-L
Aarlanderveen 1806-1811: 160-166
1812-1813: Woubrugge, 2175-2176
1814-1817: Woubrugge, 1416-1450 en 2199
1818-1842: Woubrugge, 5611-5722
1842-1927: Alphen (a/d Rijn), 2276-2450, 5744-5747, 7212-7218, 2451-2468, 7071-7078 en 2468A-L
Abbenbroek 1806-1811: 640-644
1814-1817: Brielle, 1681-1709 en 2258-2261
1818-1927: Brielle, 2469-2534, 5748-5749, 7218-7229, 2535-2544, 7079-7081 en 2445-2450
Abtsregt 1806-1811: 474-479
1818-1855: Delft, 2551-2797
Achterbroek 1806-1811: 277-282
Achterland 1806-1811: 980-998
Achthoven (bij Lexmond) 1806-1811: 1060-1065
Achthoven (bij Woerden) 1818-1824 juni: Woerden, 5509-5610
Achttienhoven 1818-1855: raadpleegbaar in het Utrechts Archief.
Acquoij 1806-1811: 1088-1093
1814-1817: Asperen, 1918-1947
Adriaan-Pieter-Ambacht zie Sandelingen-Ambacht
Akkersdijk en Vrouwenregt 1806-1811: 456-467
1818-1855: Delft, 2551-2797
Alblas, Oud- zie Oud-Alblas
Alblasserdam 1806-1811: 936-949 en 2113-2115
1814-1817: Sliedrecht, 1865-1895 en 2273-2274
1818-1842: Sliedrecht, 5141-5226
1843-1868: Papendrecht, 5227-5259, 5293-5298
1869-1927: Sliedrecht, 5260-5292, 5805-5808, 6954-6995, 5298-5308, 7203-7206 en 5309
Albrandswaard 1806-1811: 868-873
1818-1841: IJsselmonde, 5819-5859
Alkemade 1806-1811: 150-154 en 2026-2028
1812-1813: Woubrugge, 2175-2176
1814-1817: Woubrugge, 1416-1450 en 2199
1818-1848: Woubrugge, 5611-5722
1849-1927: Alphen (a/d Rijn), 2276-2450, 5744-5747, 7212-7218, 2451-2468, 7071-7078 en 2468A-L
Almkerk 1806-1810: 1202-1206
Alphen (a/d Rijn) 1806-1811: 172-176
1812-1813: Alphen, 2151-2154
1814-1817: Alphen, 1273-1309
1818-1927: Alphen, 2276-2450,5744-5747,7212-7218, 2451-2468, 7071-7078 en 2468A-L
Ameide 1806-1811: 1052-1059
1814-1817: Gorinchem, 1827-1864 en 2272
1818-1927: Gorinchem, 3005-3180, 5758-5759,7230-7235, 3181-3191, 7096-7098 en 3192-3200
Ammers 1806-1811: 980-998
Ammers, Groot- zie Groot-Ammers
Ammers, Klein- 1806-1811: 265-270
Ammerstol 1806-1811: 265-270
1818-1842: Gouda, 3201-3467
1842-1849: Schoonhoven, 5124-5140
1849-1927: Gouda, 3201-3412, 5760-5763, 7236-7245, 3413-3444, 7099-7105 en 3445-3467
Andel 1806-1810: 1147-1151
Arkel 1806-1811: 1023-1028
1818-1927: Gorinchem, 3005-3180, 5758-5759, 7230-7235, 3181-3191, 7096-7098 en 3192-3200
Asperen 1806-1811: 1100-1105
1814-1817: Asperen, 1918-1947
1824 juli - 1842: Gorinchem, 3005-3200
1824-1926: Vianen, 5432-5490, 5811-5812, 7022-7045, 5491-5497, 7210-7211 en 5498-5500
1926 september-1927: Gorinchem, 7235
Babberspolder 1806-1811: 398-407
Babiloniënbroek 1806-1810: 1173-1178
Barendrecht 1806-1811: Oost-Barendrecht: 902-911
West-Barendrecht: 896-901
1812-1813: IJsselmonde
1814-1817: Ridderkerk, 1771-1790
1818-1903: IJsselmonde, 5819-5893, 5723-5740, 5815-5816 en 5741-5743
1920-1927: Rotterdam, 2e kantoor, 6878-6905 en 7193-7202
N.B. 1. 1818-1836 als Oost-Barendrecht en West-Barendrecht.
1836-1886 als Oost- en West-Barendrecht.
N.B. 2. 4e kwartaal van 1842: Ridderkerk.
N.B. 3. De periode 1904-1920 ontbreekt.
Barwoutswaarder 1818-1902: Woerden, raadpleegbaar in het Utrechts Archief
1903-1927: Woerden, 7046-7070
Beest 1806-1811: 1082-1087
1814-1817: Culemborg, 1896-1917 en 2275
Benschop 1814-1817: Schoonhoven, 1607-1641
Benthorn 1806-1811: 115-119
1818-1845: Alphen, 2276-2379
Benthuizen 1806-1811: 115-119
1818-1927: Alphen (a/d Rijn), 2276-2450, 5744-5747, 7212-7218, 2451-2468, 7071-7078 en 2468A-L
Berg-Ambacht 1806-1811: 271-276 en 2044-2047
1814-1817: Gouda, 1577-1606 en 2214-2257
1818-1842: Gouda, 3201-3467
1842-1849: Schoonhoven, 5124-5140
1849-1927: Gouda, 3201-3412, 5760-5763, 7236-7245, 3413-3444, 7099-7105 en 3445-3467
Bergschenhoek 1814-1817: Gouda, 1577-1606 en 2214-2257
1818-1842: Hilligersberg, 5894-5930
1842-1893: Rotterdam, 6226-6408, 4585- 4667, 6412-6413, 6415, 6409-6411 en 4724-4819
1893-1927: Rotterdam, 2e kantoor, 4672-4674, 4679-4681, 4686-4688, 4692-4695, 4699-4702, 4706-4709, 4713-4716, 4720-4723, 5790-5793, 5797-5800, 6810-6905, 4823-4829, 7177-7202 en 4830
Berkel en Rodenrijs 1806-1811: 441-446 en 2076-2090
1814-1817: Gouda, 1577-1606 en 2214-2257
1818-1842: Hilligersberg, 5894-5930
1842-1893: Rotterdam, 6226-6408, 4585-4667, 6412-6413, 6415, 6409-6411 en 4724-4819
1893-1927: Rotterdam, 2e kantoor, 4672-4674, 4679-4681, 4686-4688, 4692-4695, 4699-4702, 4706-4709, 4713-4716, 4720-4723, 5790-5793, 5797-5800, 6810-6905, 4823-4829, 7177-7202 en 4830-4961
Berkenwoude 1806-1811: 277-282
1814-1817: Gouda, 1577-1606 en 2214-2257
1818-1842: Gouda, 3201-3467
1842-1849: Schoonhoven, 5124-5140
1849-1900: Gouda, 3201-3412, 5760-5763, 7236-7245, 3413-3444, 7099-7105 en 3445-3467
Beukelsdijk 1806-1811: 211-217
Beijerland, Nieuw- zie Nieuw-Beijerland
Beijerland, Oud- zie Oud-Beijerland
Beijerland, Zuid- zie Zuid-Beijerland
Biert 1806-1811: 625-633
1818-1855: Brielle, 2469-2550
Biesland 1806-1811: 468-473
1818-1833: Delft, 2551-2797
Bleiswijk 1806-1811: 376-381
1814-1817: Gouda, 1577-1606 en 2214-2257
1818-1842: Hilligersberg, 5894-5930
1842-1893: Rotterdam, 6226-6408, 4585-4667, 6412-6413, 6415, 6409-6411 en 4724-4819
1893-1927: Rotterdam, 2e kantoor, 4672-4674, 4679-4681, 4686-4688, 4692-4695, 4699-4702, 4706-4709, 4713-4716, 4720-4723, 5790-5793, 5797-5800, 6810-6905, 4823-4829, 7177-7202 en 4830-4961
Blekskensgraaf 1806-1811: 936-949 en 2113-2115
1814-1817: Sliedrecht, 1865-1895 en 2273-2274
1818-1842: Sliedrecht, 5141-5226
1843-1868: Papendrecht, 5227-5259 en 5293-5298
1869-1927: Sliedrecht, 5260-5292, 5805-5808, 6594-6995, 5298-5308, 7203-7207 en 5309
Bloemendaal 1806-1811: 313-321
Blokland, Hoog- zie Hoog-Blokland
Blokland, Laag- zie Laag-Blokland
Blommendijk, Oost- en West- 1806-1811: 211-217
Bodegraven 1806-1811: 135-139
1812-1813: Alphen, 2151-2154
1814-1817: Alphen, 1273-1309
1818-1842: Alphen, 2276-2468L
1842-1902: Woerden, raadpleegbaar in het Utrechts Archief
1903-1927: Woerden, 7046-7070
Boeicop zie Hei- en Boeicop
Boekhorst, Vrije en Lage zie Vrije en Lage Boekhorst
Bommel, Den 1806-1811: 690-695
1812-1813: Sommelsdijk/Middelharnis, 2167-2170
1814-1817: Sommelsdijk en Goedereede, 1710-1737 en 2262-2265
1818-1842: Middelharnis, 5310-5355
1843-1875: Sommelsdijk, 5356-5389 en 5415-5419
1875-1878: Middelharnis, 5390-5392 en 5420
1878-1901: Dirksland, 5392-5414, 5809, 5420-5427 en 7207
1901-1927: Sommelsdijk, 5809-5810, 6996-7021, 5428-5431 en 7207-7209
Boskoop 1806-1811: 350-357
1814-1817: Gouda, 1577-1606 en 2214-2257
1818-1842: Gouda, 3201-3467
1842-1927: Alphen (a/d Rijn), 2276-3450, 5744-5747, 7212-7218, 2451-2468, 7071-7078 en 2468A-L
Braband 1806-1811: 634-639
Brandwijk 1806-1811: 980-998
1818-1842: Sliedrecht, 5141-5226
1843-1868: Papendrecht, 5227-5259 en 5293-5298
1869-1927: Sliedrecht, 5260-5292, 5805-5808, 6954-6995, 5298-5308, 7203-7206 en 5309
Bregge, Ter 1806-1811: 382-387
Brielle 1806-1811: 568-577
1814-1817: Brielle, 1681-1709 en 2258-2261
1818-1927: Brielle, 2469-2534, 5748-5749, 7218-7229, 2535-2544, 7079-7081 en 2445-2450
Broek 1806-1811: 307-312
1818-1870: Gouda, 3201-3467
Broekhuizen 1806-1811: 307-312
Buitensluis zie Numansdorp
Bulwijk 1806-1811: 2150
Burgersdijk 1806-1811: 525-530
Capelle aan den IJssel 1806-1811: 224-229 en 2032-2037
1814-1817: Gouda, 1577-1606 en 2214-2257
1818-1842: Hilligersberg, 5894-5930
1842-1893: Rotterdam, 6226-6408, 4585-4667, 6412-6413, 6415, 6409-6411, 4724-4819
1893-1927: Rotterdam, 2e kantoor, 4672-4674, 4679-4681, 4686-4688, 4692-4695, 4699-4702, 4706-4709, 4713-4716, 4720-4723, 5790-5793, 5797-5800, 6810-6905, 4823-4829, 7177-7202 en 4830-4961
Charlois 1806-1811: 880-889
1812-1813: IJsselmonde
1814-1817: Ridderkerk, 1771-1790
1818-1895: IJsselmonde, 5819-5893 en 5723-5743
1895-ca. 1923: Rotterdam, 1e kantoor, 4683-4685, 4689-4691, 4696-4698, 4703-4705, 4710-4712, 4717-4719, 5787-5789, 5794-5796, 6712-6809, 4820-4822, 7152-7176 en 4830-4961
Cillaarshoek 1806-1811: 780-785
1818-1831: Oud-Beijerland, 4444-4585
Cool 1806-1811: 211-217
Culemborg 1806-1811: 1076-1081
1814-1817: Culemborg, 1896-1917 en 2275
Dalem 1806-1808: 1120-1122
Delfshaven 1806-1811: 480-490
1814-1817: Delft, 1540-1576 en 2209-2213
1818-1842: Delft, 2551-2797
1842-1886: Schiedam, 4962-5123
1893-1927: Rotterdam, 1e kantoor, 4668-4671, 4675-4678, 4682-4685, 4689-4691, 4696-4698, 4703-4705, 4710-4712, 4717-4719, 5787-5789, 5794-5796, 6712-6809, 4820-4822, 7152-7176 en 4830-4961
Delft 1806-1811: 480-490
1814-1817: Delft, 1540-1576 en 2209-2213
1818-1927: Delft, 2551-2752, 5750-5753, 6417-6469, 2753-2778, 7082-7089 en 2779-2797
Deyffelsbroek 1806-1811: 862-867
Dirksland 1806-1811: 664-689
1812-1813: Sommelsdijk/Middelharnis, 2167-2170
1814-1817: Sommelsdijk en Goedereede, 1710-1737 en 2262-2265
1818-1842: Middelharnis, 5310-5335
1843-1875: Sommelsdijk, 5356-5389 en 5415-5419
1875-1878: Middelharnis, 5390-5392 en 5420
1878-1901: Dirksland, 5392-5414, 5809, 5420-5427 en 7207
1901-1927: Sommelsdijk, 5809-5810, 6996-7021, 5428-5431 en 7207-7209
Doeveren 1806-1810: 1162-1166
Dordrecht 1806-1811: 1219-1231 en 2141
1812-1813: Dordrecht, 2155-2158
1814-1817: Dordrecht, 1738-1770 en 2266-2267
1818-1927: Dordrecht, 2798-3004, 5754-5757, 7222-7229 en 7090-7095
Dorpsambacht 1806-1811: 525-530
Drongelen 1806-1810: 1167-1172
Dubbeldam 1806-1811: 762-754
1812-1813: Dordrecht, 2155-2158
1814-1817: Dordrecht, 1738-1770 en 2266-2267
1818-1927: Dordrecht, 2798-3004, 5754-5757, 7222-7229 en 7090-7095
Dussen-Muilkerk 1806-1810: 1184-1189
Dussen-Munsterkerk 1806-1810: 1190-1195
Eethen 1806-1810: 1167-1172
Eikenduinen 1806-1811: 66-84 en 1967-2020
Emmichoven 1806-1810: 1196- 1201
Engeland, Oud- en Nieuw- 1806-1811: 850-855
Esselijkerwoude 1806-1811: 155-159
Everdingen 1806-1811: 1076-1081
1814-1817: Culemborg, 1896-1917 en 2275
1824 juli-1842: Gorinchem, 3005-3200
1842-1926: Vianen, 5432-5490, 5811-5812, 7022-7045, 5491-5497, 7210-7211 en 5498-5500
1926 sep.-1927: Gorinchem, 7235
Gansooijen 1806-1810: 1167-1172
Geervliet 1806-1811: 625-633
1814-1817: Brielle, 1681 - 1709 en 2258-2261
1818-1927: Brielle, 2469-2534, 5748-5749, 7218-7229, 2535-2544, 7079-7081 en 2545-2550
Gelkenes 1806-1811: 980-998
Genderen 1806-1810: 1157-1161
Gerverscop 1818-1824 juli: Woerden, raadpleegbaar in het Utrechts archief
Giessen 1806-1810: 1161-1146
Giessendam 1806-1811: 1040-1045 en 2133-2136
1814-1817: Sliedrecht, 1865-1895 en 2273-2274
1818-1842: Sliedrecht, 5141-5226
1843-1868: Papendrecht, 5227-5259 en 5293-5298
1869-1927: Sliedrecht, 5260-5292, 5805-5808, 6954-6995, 5298-5308, 7203-7206 en 5309
Giessen-Nieuwkerk 1806-1811: 1005-1010
1814-1817: Gorinchem, 1827-1864 en 2272
1818-1927: Gorinchem, 3005-3180, 5758-5759, 7230-7235, 3181-3191, 7096-7098 en 3192-3200
Giessen-Oudekerk 1806-1811: 1040-1045 en 2133-2136
Gnephoek 1806-1811: 167-171
Goedereede 1806-1811: 657-663 en 2097-2098
1812-1813: Sommelsdijk/Middelharnis, 2167-2170
1814-1817: Sommelsdijk en Goedereede, 1710-1737 en 2262-2265
1818-1842: Middelharnis, 5310-5335
1843-1875: Sommelsdijk, 5356-5389 en 5415-5419
1875-1878: Middelharnis, 5390-5392 en 5420
1878-1901: Dirksland, 5392-5414, 5809, 5420-5427 en 7207
1901-1927: Sommelsdijk, 5809-5810, 6996-7021, 5428-5431 en 7207-7209
Goidschalxoord- 1806-1811: 814-819
1818-1855: Oud-Beijerland, 4444-4584
Goilberdingen 1806-1811: 1076- 1081
Gorinchem 1806-1811: 1029-1039
1814-1817: Gorinchem, 1827-1864 en 2272
1818-1927: Gorinchem, 3005-3180, 5758-5759, 7230-7235, 3181-3191, 7096-7098 en 3192-3200
Goten, Nieuwe 1806-1811: 590-603
Gouda 1806-1811: 322-333
1814-1817: Gouda, 1577-1606 en 2214-2257
1818-1927: Gouda, 3201-3412, 5760-5763, 7236-7245, 3413-3444, 7099-7105 en 3445-3467
Gouderak 1806-1811: 301-306